臺灣雲林地方法院刑事裁定
110年度撤緩字第59號
聲  請  人  臺灣雲林地方檢察署檢察官
受  刑  人  劉巧雯



上列聲請人因受刑人偽造文書等案件（本院108年度訴字第35 號
），聲請撤銷緩刑之宣告（108年度執緩字第115號），本院裁定
如下：
    主  文
聲請駁回。
    理  由
一、聲請意旨略以：受刑人劉巧雯因犯偽造文書等案件(下稱本
    案)，經本院於民國108年4月3日，以108年度訴字第35號判
    決，判處有期徒刑2月、3月、4月，定應執行有期徒6月，如
    易科罰金以新臺幣(下同)1,000元折算1日確定，緩刑3年，
    並命受刑人於緩刑期間付保護管束，於判決確定之日起1年
    內，接受法治教育2場次，及應依如附表所示方式向告訴人
    周天永、周佩倫支付如附表所示金額之損害賠償，本案於10
    8年5月6日確定在案。惟本案已逾支付期限，受刑人仍未支
    付損害賠償完畢，足認原宣告之緩刑難收其預期效果，有執
    行刑罰之必要，爰依刑事訴訟法第476條聲請撤銷緩刑宣告
    。
二、緩刑之宣告應撤銷者，由受刑人所在地或其最後住所地之地
    方法院檢察官聲請該法院裁定之，刑事訴訟法第476條定有
    明文。查本件受刑人之住所地在雲林縣，有受刑人個人戶籍
    資料查詢結果附卷可稽，是本院就具有管轄權。
三、緩刑宣告得斟酌情形，命犯罪行為人向被害人支付相當數額
    之財產或非財產上之損害賠償；受緩刑之宣告而違反第74條
    第2項第1款至第8款所定負擔情節重大者，足認原宣告之緩
    刑難收其預期效果，而有執行刑罰之必要者，得撤銷其宣告
    ，刑法第74條第2項第3款、第75條之1第1項第4款分別定有
    明文。所謂情節重大，係指受判決人顯有履行負擔之可能，
    而隱匿或處分其財產、故意不履行、無正當事由拒絕履行或
    顯有逃匿之虞等情事而言，是並非一旦受刑人有未依緩刑條
    件履行時，即構成撤銷緩刑之事由，尚需由法院就受刑人違
    反緩刑條件之具體情況審酌，是否已足認原宣告之緩刑難收
    其預期效果，有執行刑罰之必要，而應撤銷緩刑之宣告。
四、經查：
  ㈠受刑人因犯偽造文書等案件，經本院以本案判處有期徒刑2月
    、3月、4月，定應執行有期徒6月，如易科罰金以1,000元折
    算1日確定，緩刑3年，並命受刑人於緩刑期間付保護管束，
    於判決確定之日起1年內，接受法治教育2場次，及應依如附
    表所示方式向告訴人周天永、周佩倫支付如附表所示金額之
    損害賠償，於108年5月6日確定在案等情，有本案判決書及
    臺灣高等法院被告前案紀錄表各1份在卷可參。受刑人迄於
    如附件調解筆錄給付期限末日之110年12月15日前，累計賠
    償7萬9,000元，經本院核閱臺灣雲林地方檢察署(下稱雲林
    地檢署)108年度執緩字第115號卷宗，及調取告訴人周天永
    所申設雲林縣斗六市農會帳戶(下稱本案帳戶)交易明細確認
    無訛。受刑人另於110年12月27日、111年1月5日、2月11日
    、2月27日各轉帳3,000元至上開告訴人周天永帳戶，有中國
    信託銀行自動櫃員機交易明細影本4紙存卷為憑。是受刑人
    共計賠償9萬1,000元，其確有違反刑法第74條第2項第3款所
    定負擔之情形。
  ㈡本院審酌受刑人繳納之金額固僅佔總額約27.5%，又各期有未
    給付足額1萬元，及於109年5月至110年7月期間均未賠償之
    情形，然而，受刑人到庭陳稱：我前幾期有辦法付1萬元，
    因為那時有男友幫我分擔，後來分手就沒有了。我之前是去
    工地打零工，1天1,300元或1,500元，109年我租房子，當時
    都沒有辦法承擔房租，本案賠償的部分我也沒辦法承擔，中
    間有一段時間沒有賠償，也是因為疫情關係沒有辦法上班，
    我還要顧我媽媽，她臥病在床無法自理生活，我從110年8月
    開始幫人家帶小孩，1個月8,000元，現在還在做，家裡開銷
    是靠我賺錢、媽媽的身心障礙津貼，媽媽要換導尿管會募捐
    尿布給我們，媽媽住院沒錢繳醫藥費，我女兒會先幫我出，
    希望能讓我慢慢還等語。而新冠肺炎疫情出現於108年末，
    於109年迅速擴散全球，109年初我國出現案例迄今，亦曾歷
    經自2級警戒提升至3級警戒之情形，則受刑人稱其因疫情關
    係導致工作不穩定，經濟狀況有變，尚非全屬無據。又受刑
    人於履行期間之108年10月24日、110年8月10日經執行科傳
    喚均有到庭，108年10月24日庭訊時並稱其經濟有狀況，沒
    有工作，1個月賠償1萬負擔太重等語，另於110年12月21日
    有主動提供匯款交易明細至雲林地檢署，並有跟告訴人之配
    偶聯繫，有本案執行筆錄可參，足認受刑人期間並無失聯之
    情形，其因經濟狀況有變以致於無法依緩刑條件按時履行，
    但後續仍有陸陸續續給付，並無故意隱匿或處分其財產、故
    意不履行或惡意拒絕履行之情形，也與一般完全無履行負擔
    之情形有別。此外，受刑人目前賠償告訴人之數額與其犯本
    案獲取之犯罪所得相較，亦已無失衡之處。再者，告訴人2
    人於本院訊問程序時已表示願意再給受刑人時間讓受刑人還
    ，不撤銷受刑人之緩刑也可以等語，有本院訊問程序筆錄1
    份在卷可參，堪認受刑人有與告訴人就還款方式進行協調並
    獲得共識。
  ㈢本院綜合上情，並考量若遽以撤銷緩刑，除使受刑人需執行
    原所定之刑度，如其無法易科罰金、易服社會勞動導致須入
    監服刑，其與其母親經濟及生活將更陷困頓，且無法繼續工
    作賺錢支付賠償，對於告訴人2人與受刑人均屬不利，是依
    卷內資料，尚難認受刑人有聲請人所指違反刑法第74條第2
    項第3款所定負擔情節重大，足認原宣告之緩刑難收其預期
    效果，而有執行刑罰之必要之情形，從而，聲請人聲請撤銷
    緩刑，難認有理由，應予駁回。　　
五、依刑事訴訟法第220條，裁定如主文。
中    華    民    國    111    年    3    月    11    日
                  刑事第二庭   法  官   黃麗竹
以上正本證明與原本無異。
如不服本裁定，應於裁定送達後5日內向本院提出抗告狀（須附
繕本）。
                               書記官   黃巧吟
中    華    民    國    111    年    3    月    11    日